最高法院刑事判決　　　　　　九十六年度台上字第一五八七號
上　訴　人　甲○○
上列上訴人因違反毒品危害防制條例案件，不服台灣高等法院中
華民國九十五年十一月三十日第二審判決（九十五年度上訴字第
三八二七號，起訴案號：台灣台北地方法院檢察署九十五年度毒
偵字第六三七號），提起上訴，本院判決如下：
    主  文
原判決關於連續施用第一級毒品部分撤銷，發回台灣高等法院。
其他上訴駁回。
    理  由
一、撤銷發回部分（即連續施用第一級毒品部分）：
本件原判決認定上訴人甲○○因施用第二級毒品安非他命案件，
經台灣板橋地方法院以九十一年度毒聲字第一六五二號裁定送勒
戒處所觀察、勒戒後，認有繼續施用毒品之傾向，再以九十一年
度毒聲字第一八○八號裁定，將上訴人送戒治處所施以強制戒治
，民國九十二年六月九日停止戒治之保護管束期滿，於同年七月
二十九日經台灣板橋地方法院檢察署以九十二年度戒毒偵字第二
二七號不起訴處分。詎上訴人不知悔改，於前開戒治執行完畢後
五年內，又基於概括之犯意，自九十四年八月二十二日間起至九
十五年一月六日間止，在其台北市○○區○○街六十巷八十五號
四樓、台北縣新莊市○○路○段四八九號二樓住處及位於台北縣
板橋市之賓館等地，以摻入香菸內吸用之方式，連續施用第一級
毒品海洛因多次，經警循線查獲等情，因而維持第一審關於上訴
人連續施用第一級毒品部分罪刑（累犯，處有期徒刑十月）之判
決，駁回上訴人在第二審之上訴，固非無見。
惟查：判決所載之理由，須與卷內之證據資料相適合，否則即屬
證據上之理由矛盾。原判決事實認定上訴人自九十四年八月二十
二日間起至九十五年一月六日間止，以將毒品海洛因摻入香菸內
吸用之方式，連續施用第一級毒品海洛因多次等情，除以上訴人
於第一審供承不諱外，係以上訴人為警查獲時，經警採尿送請台
灣尖端先進生技醫藥股份有限公司及台灣檢驗科技股份有限公司
分別檢驗結果，有海洛因、安非他命之陽性反應，各有該公司九
十四年九月九日濫用藥物檢驗報告、九十五年二月十三日濫用藥
物尿液檢驗報告各一件在卷等語為據（見原判決第三頁第二至八
行）。惟依卷內資料所載，上開二件檢驗報告及其他檢驗資料均
未檢驗出上訴人之尿液有毒品海洛因之陽性反應，此有各該檢驗
報告在卷可稽（見第六二五四號偵查卷第三０、四九頁，第七二
八號偵查卷第六八頁，原審卷第六四、一一九、一七七頁），原
審以上訴人之尿液經送台灣尖端先進生技醫藥股份有限公司及台
灣檢驗科技股份有限公司分別檢驗結果，有海洛因、安非他命之
陽性反應云云，似與卷內證據資料不相適合，有證據上之理由矛
盾。又倘上訴人之尿液檢驗結果，均僅呈安非他命之陽性反應，
能否僅因上訴人曾自白其施用海洛因，並查獲其持有安非他命及
海洛因毒品，即謂上訴人施用海洛因之自白與實情相符？亦有探
究之必要。原審未根究明白，逕謂其施用海洛因毒品之自白與事
實相符，而為上訴人不利之認定，亦嫌速斷。上訴人上訴意旨指
摘原判決此部分不當，尚非全無理由，應認原判決關於連續施用
第一級毒品部分有撤銷發回更審之原因。
二、上訴駁回部分（即施用第二級毒品部分）：
按刑事訴訟法第三百七十六條所列各罪之案件，經第二審判決者
，不得上訴於第三審法院，為該法條所明定。本件上訴人甲○○
因違反毒品危害防制條例案件，其中關於施用安非他命部分之事
實，原審係依同條例第十條第二項施用第二級毒品論處罪刑（並
與另犯施用第一級毒品罪，犯意各別，分論併罰），核屬刑事訴
訟法第三百七十六條第一款之案件。依首開說明，既經第二審判
決，此部分自不得上訴於第三審法院，上訴人竟併予提起上訴，
顯為法所不許，應予駁回。
據上論結，應依刑事訴訟法第三百九十五條前段、第三百九十七
條、第四百零一條，判決如主文。
中　　華　　民　　國　九十六　年　　三　　月　二十八　日
                      最高法院刑事第四庭
                          審判長法官  洪　明　輝
                                法官  黃　一　鑫
                                法官  林　秀　夫
                                法官  徐　昌　錦
                                法官  張　清　埤
      本件正本證明與原本無異
                                      書  記  官
中　　華　　民　　國　九十六　年　　四　　月　　三　　日
                                                      G
